---
title: "README R-Projekt Gruppe 38 Bundesliga"
author: "David Schwefel, Len Bauer"
date: "2023-02-02"
output: pdf_document
---

```{r setup, echo=FALSE}
knitr::opts_chunk$set(error = FALSE)
```

1. Übersicht 

Dieses Paket enthält die Ordner "Csv", "Python" und "R" sowie dieses README "README_Gruppe_38". Der hier betrachtete Datensatz beeinhaltet Informationen über die letzten 10 Saisons der aktuell besten fünf europäischen Fußball-Ligen (nach dem aktuellsten Update der UEFA-5-Jahreswertung). Dabei speichert der Datensatz die Variablen "Liga", "Saison" (es wird nur das kleinere Jahr einer Saison angegeben; z.B wird die Saison 2021/22 unter 2021 abgespeichert), "Team", "Marktwert", "Platzierung" und "Punkte". Beschafft wurde diese Variablen indem sie mithilfe eines Pythonskripts von der Webiste "transfermarkt.de" gecrawlt wurden. Ziel des Projektes ist es die Variablen "Platzierung" und "Marktwert" bezüglich der Saison 2021/22 mithilfe eines Chi-Quadrat-Tests basierend auf der Resampling-Methode auf Unabhängigkeit zu untersuchen. Da diese zwei Variablen im Datensatz nicht kategorisch vorliegen und es somit schwierig wäre diese Variablen auf Unabhängigkeit zu untersuchen wurde die Methode categorize_data() bereitgestellt, die diese Variablen kategorisiert. Dabei wurden die Tabellenplatzierungen der Teams in die Kategorien "front" (Platz 1-6), "mid" (Platz 7-12) und "end" (Platz 13-18/20) eingeteilt. Der Marktwert der Teams wurde jeweils durch den Durchschnittsmarktwert der jeweiligen Liga des Teams in der Saison 2021/22 geteilt. Anschließend wurden die Teams anhand ihres Marktwertsquotienten in die Kategorien "high" (1.5,inf), "avg" (0.5,1.5) und "low" (0,0.5) überführt. Falls Unklarheiten zu categorize_data() oder anderen im Projekt enthaltenen Methoden besteht ist es möglich mit dem "help"-Befehl die Dokumentation zu öffnen.
Da das Projekt nahezu nirgends hardgecodet wurde ist es einem Nutzer, der PyCharm o.Ä Umgebungen zum ausführen von Pythoncode besitzt, mit den angebenen Methoden möglich seine eigenen Datensatz von "www.transfermarkt.de" zu crawlen und einen Chi-Quadrat-Test mit diesen Daten durchzuführen.

2. Installation

3. Explorative Analyse

Um den Datensatz zu genauer zu analysieren und sich ein Verständnis von den Daten zu verschaffen wurden mehrere graphische und numerische Funktionen erstellt. Dabei lässt sich oft ein Zusammenhang zwischen Marktwert und Platzierung der einzelnen Teams erahnen.

```{r  warning=FALSE,message=FALSE,error=FALSE}
library(tidyverse)
library(Bundesliga)
plot_last10years(bigFive,"FC Schalke 04")
```

Die Funktion "plot_last10years(bigFive,"FC SChalke 04")" plottet die Saison-Endplatzierungen von "FC Schalke 04" über die vergangenen 10 Jahre (bzw. die Anzahl an Jahren in denen es in einer Top-5-Liga gespielt hat (hier also alle Saisons bis auf 2021/22)). Dabei ist es möglich zwischen einem kategorischen Plot der Variablen und einem nichtkategorischen Plot mithilfe der Variable "categoric" zu wählen. Dieser Beispielplot legt einen direkten Zusammenhang zwischen den im Test zu untersuchenden Variablen Marktwert und Platzierung nahe. Dennoch darf die Aussage dieses Graphen nicht überbewertet werden, da die Variablen hier in diesem Beispiel abhängig voneinander sind.

"plot_oneleague()" dagegen plottet den Marktwert und die Endplatzierung einer bestimmten Saison aus einer Liga des Datensatzes (also von unabhängigen Variablen).

```{r  warning=FALSE,message=FALSE,error=FALSE}
plot_oneleague(data=bigFive,liga="Premier League",saison=2021)
```

Bei den im Plot zu erkennenden roten Linien handelt es sich um die Trenngrenzen der einzelnen Kategorien. Im rechten, oberen Quadranten befinden sich also alle Teams der Premier League-Saison 2021/22 die eine Endplatzierung der Kategorie "front" erreicht haben und zugleich einen "high"-Marktwert besitzen. Auch dieser Plot legt einen Zusammenhang zwischen Marktwert und Platzierung nahe.

Ein ähnlicher, aber weitaus größerer Plot wird durch "plot_data_placements()" erzeugt. Hier wird für alle im übergebenen Datensatz enthaltenen Reihen die Platzierung gegen den Marktwertsquotient aufgetragen:

```{r  warning=FALSE,message=FALSE,error=FALSE}
plot_data_placements(data=bigFive)
```
Zur besseren Übersichtlichtkeit wird mit "plot_data_points noch eine Funktion bereitgestellt die die Punktanzahl  gegen den Marktwertsquotienten plottet:

```{r  warning=FALSE,message=FALSE,error=FALSE}
plot_data_placements(data=bigFive)
```


Zuletzt wurden mit "filter_data()" und 

